# 请教各位一个问题

提问人：oyyc2018 时间：2021-06-18 21:28:12
分期收款销售商品，属于具有重大融资成分的情况的时候，以现销价格确认收入
而分期付款采购商品，属于这个情况的，是用的现值入账
这二者一样么？
另外，分期收款销售商品和采购商品，增值税和所得税对于会计处理的影响是什么？（是否存在递延所得税？）

回答人：chenyiwei
1 、“以现销价格确认收入”和“用现值入账”两者的经济实质相同，理论上不应有明显差异。当然实务中可能存在销售端不单独考虑或确认重大融资成分的情况。但如果不考虑重大融资成分，一般要求该成分不重大才可以。
2 、税法上是在每次约定的收款日开票确认收入，即类似于收付实现制口径。由此会导致增值税和所得税的税务处理与会计处理产生差异。会计上在按折现值确认收入时，所确认的应收款项的账面价值大于计税基础，存在应纳税暂时性差异，应就此确认递延所得税负债。

提问人：oyyc2018 时间：2021-06-21 15:26:00
老师还想问下，就现在的新收入准则和所得税法针对收入确认原则的处理不同，是否产生暂时性差异确认相应递延啊。好像都没有看到相关会计和税法处理的实务的最新的书籍和操作指引
比如现金折扣，会计是算可变对价，税法是约等于按老的会计准则处理的。

回答人：chenyiwei
对其中的差异应确认递延所得税资产或负债，其中确认资产需满足准则规定的确认递延所得税资产应满足的一般条件。